【裁判字號】    91,易,2175
【裁判日期】    920225
【裁判案由】    贓物
【裁判全文】
臺灣桃園地方法院刑事判決                        九十一年度易字第二一七五號
    公  訴  人  臺灣桃園地方法院檢察署檢察官
    被      告  丙○○  男  四.
右列被告因贓物案件，經檢察官提起公訴（九十一年度偵字第一二七七四號），本院
判決如左：
    主  文
丙○○收受贓物，累犯，處拘役伍拾日，如易科罰金，以參佰元折算壹日。
    事  實
一、丙○○曾於民國八十五年間因違反麻醉藥品管理條例及槍砲彈藥刀械管制條例等
    案件，經本院以八十五年度易字第三二六三號分別判處有期徒刑五月、二月，合
    併應執行有期徒刑六月，於八十五年十一月一日確定，於八十六年七月十二日執
    行完畢。竟仍不知悔改，其知年籍不詳，綽號「阿順」喚「羅原順」之成年男子
    所持有之車牌號碼Ｔ二─五四四一號自用小客車，係來歷不明之贓物（該車原係
    甲○○所有，於九十一年七月五日上午六時許，在桃園縣楊梅鎮○○里○○鄰○
    ○道路旁，遭不詳姓名年籍之人所竊取。），竟於九十一年七月六日二十時許，
    在桃園縣楊梅鎮○○路楊梅國小前，予以收受後供己代步之用。嗣於九十一年七
    月七日駕駛上開車輛邀不知情之乙○○（已另由檢察官為不起訴處分）一同駕車
    前往石門水庫釣魚，並以未領有合法駕駛執照為由，請乙○○代為駕車，於當日
    凌晨三時三十分許，二人駕車行經桃園縣龍潭鄉○○路四六三號前，為警當場查
    獲。
二、案經桃園縣警察局移送臺灣桃園地方法院檢察署檢察官偵查起訴。
    理  由
一、訊據被告丙○○坦承自綽號「阿順」之男子處收受上開自用小客車等情不諱，惟
    矢口否認有收受贓物之犯行，辯稱：不知是贓物云云。惟查：
  (一)上開車輛係被害人甲○○所有，於九十一年七月五日六時許，在桃園縣楊梅鎮○
    ○里○○鄰○○○道路旁失竊，業據被害人甲○○於警訊中（參偵卷第十五頁）
    證述綦詳，並有贓物認領保管單及車輛竊盜、車牌失竊資料個別查詢報表、桃園
    縣警察局車輛協尋證明單各乙紙（參偵卷第十六、十八、十九頁）附卷可稽，是
    被告所取得之車輛確係贓物無疑。
  (二)被告於警、偵訊時供稱：「阿順」將該自小客車借予伊使用時，曾告訴伊不要亂
    開等語（參偵卷第六頁、第三十三頁背面），於本院審理時亦坦承知道開車須備
    行車執照，但借車當時並未向「阿順」拿取；與「阿順」是在電玩店認識約三個
    月等語。依其上開所供，其與「阿順」之男子，應尚不熟稔，被告為一成年之人
    ，既知開車應備行車執照供查驗，則其自不甚熟識之「阿順」處收受前開車輛駕
    駛，即應要求檢視或拿取該車之行車執照等車籍來源證明供警攔檢查核之用，始
    為正當，但被告卻未向「阿順」索取相關執照備用。此外，果該車有合法之來源
    ，則「阿順」既是自願將車出借，何須特別叮嚀被告：不要亂開。是由上開各項
    事證，足以證明被告對於所收受之車輛確屬於贓車一節，應有所認識，所辯不知
    為贓車云云，核為卸責之詞，不足採信。是本件被告收受贓物之犯行，事證明確
    ，洵堪認定。
二、核被告所為，係犯刑法第三百四十九條第一項之收受贓物罪。被告曾於八十五年
    間因違反麻醉藥品管理條例及槍砲彈藥刀械管制條例等案件，經本院以八十五年
    度易字第三二六三號分別判處有期徒刑五月、二月，合併應執行有期徒刑六月，
    於八十五年十一月一日確定，於八十六年七月十二日執行完畢，有卷附之台灣高
    等法院被告全國前案紀錄表可按，茲其於刑之執行完畢後五年內再犯本件有期徒
    刑以上之罪，為累犯，應依法加重其刑。爰審酌被告為個人私利，收受他人失竊
    之汽車，徒增被害人回復之困難及本件財物之價值等一切情狀，量處如主文所示
    之刑，並諭知易科罰金之折算標準。
據上論斷，應依刑事訴訟法第二百九十九條第一項前段，刑法第三百四十九條第一項
、第四十七條、第四十一條第一項前段，罰金罰鍰提高標準條例第一條前段、第二條
，判決如主文。
本案經檢察官許炳文到庭執行職務。
中      華      民      國    九十二    年      二      月    二十五    日
                             臺灣桃園地方法院刑事第四庭
                                 審判長法  官  陳  世  宗
                                       法  官  蔡  榮  澤
                                       法  官  李  桂  英
右正本證明與原本無異。
如不服本判決，應於判決送達後十日內向本院提出上訴狀( 應附繕本 )，上訴於
臺灣高等法院。
                                       書記官  張  淑  芬
中        華        民        國   九十二   年   三   月    三    日
附論罪科刑依據之法條：
刑法第三百四十九條第一項：
中華民國刑法第三百四十九條
收受贓物者，處三年以下有期徒刑、拘役或五百元以下罰金。
搬運、寄藏、故買贓物或為牙保者，處五年以下有期徒刑、拘役或科或併
科一千元以下罰金。
因贓物變得之財物，以贓物論。


司法院資訊處製作；財團法人民間司法改革基金會備份。
